臺灣高等法院高雄分院刑事裁定
111年度聲再字第11號
再審聲請人  
即受判決人  胡明宏




上列聲請人因違反毒品危害防制條例案件，對於本院103年度上
訴字第974號，中華民國103年12月25日第二審確定判決（原審案
號：臺灣屏東地方法院103年度訴字第63號，起訴案號：臺灣屏
東地方檢察署102年度偵字第6308號），聲請再審，本院裁定如
下：
    主  文
再審之聲請駁回。
    理  由
一、本件聲請再審的內容主要為：聲請人即受判決人胡明宏（下
    稱聲請人）因違反毒品危害防制條例案件，不服本院103年
    度上訴字第974 號確定判決（下稱本案），認有刑事訴訟法
    第420條第1 項第6 款所規定得據以聲請再審的事由，而可
    使聲請人受無罪判決，理由如下：聲請人於本案確定判決所
    指之交易日期即民國102年1月20日當天，根本沒有與購毒者
    王勝億見過面，如何與其在東港高中後方進行毒品交易？請
    求調取聲請人所有之0000000000號行動門號、王勝億所有之
    0000000000號行動門號，於102年1月20日當天的通聯紀錄，
    藉以瞭解聲請人、王勝億當時所使用門號的通聯基地台位置
    ，可證明聲請人、王勝億於當天並未前往上述交易地點。
二、刑事訴訟法第426條第1項規定：「聲請再審，由判決之原審
    法院管轄」。本件聲請人因違反毒品危害防制條例案件，經
    第一審即臺灣屏東地方法院以103年度訴字第63號判決，認
    聲請人犯毒品危害防制條例第4條第3項的販賣第三級毒品罪
    ，而予判處有期徒刑3年。之後聲請人不服提起上訴，經本
    院以103年度上訴字第974號審理後，認聲請人上訴並無理由
    ，而予判決上訴駁回。之後聲請人再提起上訴，經最高法院
    以104 年度台上字第1163號以其上訴不合法律上程式予以判
    決駁回上訴確定（犯罪事實略為：聲請人基於販賣第三級毒
    品以營利的犯罪故意，於102年1月20日晚上9 點01分，由王
    勝億持其所有之0000000000號行動電話撥打聲請人所有之00
    00000000號行動電話，表示欲向聲請人購買愷他命；聲請人
    再於當日晚上10點05分，以其上述行動電話門號撥打王勝億
    前述行動電話門號，向王勝億表示其有愷他命可與王勝億為
    毒品交易後，即於當日晚上10點05分後的某個時間點，前往
    屏東縣○○鎮○○路0 號之屏東縣立東港高級中學後方，以新臺
    幣500 元的代價，販賣愷他命給王勝億），此有上述案件的
    判決書、臺灣高等法院被告前案紀錄表在卷可證。而因本件
    三審是以程序判決駁回聲請人之上訴，故聲請人聲請再審之
    客體應為本院所為之實體確定判決，依據前述規定，本院自
    屬再審的管轄法院。
三、有罪判決確定後為受判決人之利益而聲請再審，以聲請再審
    的理由符合刑事訴訟法第420 條第1 項所規定的6 款情形之
    一，或有同法第421 條規定所稱：「（不得上訴於第三審法
    院之案件）有足生影響於判決之重要證據漏未審酌者」，才
    能夠准許。再者，聲請再審，應以再審書狀敘述理由，附具
    原判決之繕本及證據，提出於管轄法院為之，刑事訴訟法第
    429 條前段定有明文。而上述規定所謂的敘述理由，是指具
    體表明符合法定再審事由的原因事實而言；至於上述規定所
    稱的證據，則是指足以證明再審事由存在的證據，但不以提
    出證據資料為限，指出證據方法亦可（最高法院107年度台
    抗字第169號刑事裁定可為參考）。
四、刑事訴訟法第420條第1項第6款規定：「有罪之判決確定後
    ，因發現新事實或新證據，單獨或與先前之證據綜合判斷，
    足認受有罪判決之人應受無罪、免訴、免刑或輕於原判決所
    認罪名之判決者，為受判決人之利益，得聲請再審 」，其
    中所謂的「新事實或新證據」，依照同法第420條第3項規定
    ，是指判決確定前已存在或成立而未及調查斟酌，及判決確
    定後始存在或成立之事實、證據而言。因此，可以依據上述
    規定聲請再審者，須具備2項要件，首先，須為在判決確定
    前已存在或成立但未及調查斟酌，及判決確定後才存在或成
    立等具有「嶄新性」（或稱「新規性」、「未判斷資料性」
    ）的事證。其次，該「新事實或新證據」，經單獨或與先前
    證據綜合判斷後，須具有使法院合理相信足以動搖原確定判
    決所認定事實，而對受判決人改為較有利判決之「顯著性」
    （或稱「可靠性」、「明確性」）特質。而上述2項要件缺
    一不可，如果不具備其中1項要件，就無法作為聲請再審理
    由。因此，如果聲請人只是依據自己片面、主觀所主張的事
    證，無論新、舊、單獨或結合其他卷存證據觀察，經綜合判
    斷的評價結果，並不足以動搖原確定判決所認定的事實時，
    就不具備再審的理由。
五、聲請人所聲請調取之前述行動電話門號通聯紀錄，依本案確
    定判決書所載，並未經斟酌判斷，故具有前述的「嶄新性」
    。然而，本院依據聲請人所述及依職權調查的結果【聲請人
    稱上述2門號分屬遠傳電信股份有限公司（下稱遠傳電信公
    司）、中華電信股份有限公司（下稱中華電信公司）之門號
    ，但經本院查詢結果，上述2門號均屬遠傳電信公司之門號
    】，分別向前述行動電話門號所屬電信公司函詢結果，該等
    行動電話門號於102 年1 月20日當時的通聯紀錄，均因時間
    過於久遠而未留存，故無法提供，此有中華電信公司111年2
    月9日回函、遠傳電信公司111年2月16日、3月11日回函在卷
    可證。則在無法取得前述行動電話門號通聯紀錄的狀況下，
    自無法證明聲請人所稱：「我與王勝億於案發當天均未前往
    交易地點」乙事屬實，而無從動搖原確定判決所認定的事實
    ，缺乏前述聲請再審所須具備之「顯著性」要件。因此，本
    件聲請人聲請再審並為無理由，依法應予駁回。
據上論斷，依刑事訴訟法第434 條第1 項，裁定如主文。　　　
中　　華　　民　　國　　111 　年　　3 　　月　　21　　日
                  刑事第四庭    審判長法  官  黃建榮
                                      法  官  李嘉興
                                      法  官  陳君杰　
以上正本證明與原本無異。
如不服本裁定應於送達後10日內向本院提出抗告狀。
中　　華　　民　　國　　111 　年　　3 　　月　　21　　日
　　　　　　　　　　　　　　　　　　　書記官  吳璧娟